【裁判字號】    98,中簡上,297
【裁判日期】    980729
【裁判案由】    詐欺
【裁判全文】
臺灣臺中地方法院刑事判決           98年度中簡上字第297號
上  訴  人  臺灣臺中地方法院檢察署檢察官
被      告  甲○○
上列上訴人因詐欺案件，不服本院臺中簡易庭中華民國九十八年
一月二十二日九十八年度中簡字第三二八號第一審刑事簡易判決
（聲請簡易判決處刑案號：九十七年度偵字第二三一四一號）提
起上訴，本院管轄之第二審合議庭判決如下：
    主    文
上訴駁回。
    犯罪事實及理由
一、本案經本院審理結果，認第一審以被告甲○○犯刑法第三百
    三十九條第一項之詐欺罪，判處有期徒刑四月，如易科罰金
    ，以新臺幣（下同）一千元折算一日，其認事用法均無不合
    ，量刑亦屬妥適，應予維持，均引用第一審刑事簡易判決及
    檢察官聲請簡易判決處刑書記載之事實、證據及理由（如附
    件）。
二、上訴意旨以：被告事發後即避不見面，亦未試行與告訴人和
    解並清償款項，原審量刑過輕，尚不足懲戒被告犯行等語。
三、惟查：
（一）按關於刑之量定，係實體法上賦予法院得為自由裁量之事
      項，苟已斟酌刑法第五十七條各款所列情狀，而未逾越法
      定刑度，或濫用其權限，即不得任意指摘為違法（最高法
      院七十二年度臺上字第六六九六號、七十五年度臺上字第
      七Ｏ三三號判例、九十五年度臺上字第七三一五號、第七
      三六四號判決均可參照）。且在同一犯罪事實與情節，如
      別無其他加重或減輕之原因，下級審法院量定之刑，亦無
      過重或失輕之不當情形，則上級審法院對下級審法院之職
      權行使，原則上應予尊重（最高法院八十五年度臺上字第
      二四四六號判決參照）。
（二）被告所犯之刑法第三百三十九條第一項之詐欺罪，其法定
      刑為「五年以下有期徒刑、拘役或科或併科一千元以下罰
      金」，而原審已依刑事訴訟法第四百五十四條第二項規定
      認定被告之犯罪事實、證據及應適用之法條，顯已審酌被
      告之詐欺犯行及對告訴人所造成之損害等一切情狀。而有
      關告訴人之損害，本得由雙方循民事訴訟途徑，依據告訴
      人提出實際所受損害之證明，由民事法院依法裁判，始為
      正途，自不能在原審業已考量雙方尚未達民事和解的客觀
      情狀，而於法定刑度內量處被告有期徒刑四月，並諭知易
      科罰金之折算標準後，再以雙方尚未達成民事和解，而請
      求量處更重的刑度。從而原審量刑並無何違法失當之處，
      上訴人指摘原審判決量刑過輕等語，並無理由，應將其上
      訴駁回。
據上論斷，應依刑事訴訟法第四百五十五條之一第一項、第三項
、第三百七十三條、第三百六十八條，判決如主文。
中    華    民    國    98    年    7     月    29    日
                  刑事第七庭  審判長法  官  陳 慧 珊
                                    法  官  丁 智 慧
                                    法  官  林 慶 郎
以上正本證明與原本無異。
不得上訴。
                                    書記官  黃士益
中    華    民    國    98    年    7    月    29     日
附錄本案論罪科刑法條全文：
中華民國刑法第339條
（普通詐欺罪）
意圖為自己或第三人不法之所有，以詐術使人將本人或第三人之
物交付者，處5年以下有期徒刑、拘役或科或併科1千元以下罰金
。
以前項方法得財產上不法之利益或使第三人得之者，亦同。
前二項之未遂犯罰之。


司法院資訊處製作；財團法人民間司法改革基金會備份。
